臺灣臺北地方法院刑事判決　　　　　　　96年度易字第1257號
公　訴　人　臺灣臺北地方法院檢察署檢察官
被　　　告　甲○○
上列被告因傷害案件，經檢察官提起公訴（96年度偵字第8484號
），本院判決如下：
    主      文
甲○○傷害人之身體，處拘役肆拾日，如易科罰金，以新臺幣壹
仟元折算壹日，減為拘役貳拾日，如易科罰金，以新臺幣壹仟元
折算壹日。
    事      實
一、甲○○與乙○○○均在臺北縣新店市○○路○道附近之空地
    設有菜園，於民國96年4月1日上午8時25分許，乙○○○與
    其友人余東蘭在前開地點種菜，甲○○見狀即從菜園附近之
    工寮走來，就菜園水池使用之問題與乙○○○理論，雙方一
    言不合發生爭吵，甲○○竟基於傷害之接續犯意，以手猛推
    乙○○○2次，致乙○○○跌倒於地，手臂擦觸地面而受有
    左前臂挫傷之傷害。
二、案經乙○○○訴由臺北縣政府警察局新店分局報請臺灣臺北
    地方法院檢察署檢察官偵查起訴。
    理      由
壹、程序方面：
    按被告以外之人於審判外之言詞或書面陳述，除法律有規定
    者外，不得作為證據；被告以外之人於偵查中向檢察官所為
    之陳述，除顯有不可信之情況者外，得為證據，刑事訴訟法
    第159條第1項、第159條之1第2項分別定有明文。是被告以
    外之人於偵查中向檢察官所為之陳述，性質上仍屬傳聞證據
    （即審判外之陳述），然因檢察官依法有訊問被告、證人及
    鑑定人之權，證人、鑑定人且須具結，而檢察官向被告以外
    之人所取得之陳述，原則上均能遵守法律規定，不致違法取
    供，其可信性極高，為兼顧理論與實務，因而規定除顯有不
    可信之情況者外，得為證據（刑事訴訟法第159條之1立法理
    由參照）。本件證人余東蘭於偵查中之證述，係經檢察官依
    法命其具結後所為之陳述，且無顯有不可信之情形，參酌刑
    事訴訟法第159條之1第2項規定，上開證人於偵查中之陳述
    ，於本件自具有證據能力，合先敘明。
貳、實體方面：
一、訊據被告甲○○固不否認有於上揭時、地與告訴人乙○○○
    發生爭執，惟矢口否認有何傷害犯行，辯稱：伊與告訴人在
    爭吵過程中，告訴人之情緒十分激動，並拿石頭丟伊，惟反
    使自己重心不穩而摔倒受傷，伊並未推告訴人云云。
二、經查，被告於上開時、地與告訴人發生爭吵，進而以手猛推
    告訴人2次，致告訴人跌倒於地並受有左前臂挫傷等情，業
    據證人即告訴人乙○○○於本院審理時證稱：「當天8點半
    我人在現場種菜，被告就從工寮走過來，手上拿著鐮刀，然
    後推我2次，被告推我第1次的時候，我就倒地，等我站起來
    ，被告又推我第2次，我又跌倒在地上，發現我的左手臂受
    傷，被告就回到他的工寮，我就還留在原地，接下來我請我
    女兒打電話到派出所去報警，余東蘭當天跟我一樣在該處種
    菜，所以她有看到事發的經過。」、「（問：為何被告要推
    你？）因為我之前有跟被告表示過水池是大家公用的，不可
    以圍起來，可是被告還是圍起來，被告當天就是因為不讓我
    使用水池的水，才把我推倒。」、「（問：手臂為何會受傷
    ？）是被告推我跌倒，我的手碰到地面時所造成的。」等語
    綦詳（見本院卷第20頁反面至第21頁），並據證人余東蘭於
    偵查中證稱：當天早上5點我和告訴人去爬山，回來之後我
    們在聊天，被告就拿著鐮刀衝過來，我跑掉，告訴人比較慢
    ，被告推他2次，告訴人就跌倒，因此受傷等語明確（見偵
    第23頁），並有天主教耕莘醫院96年4月1日乙診字第960401
    02號診斷證明書1紙附卷可稽（見偵卷第11頁）。足認告訴
    人所指遭被告以手猛推致其倒地而使左前臂受有挫傷之事實
    ，自非虛妄，被告辯稱並未推告訴人云云，即不足採。至被
    告雖辯稱伊於上開時、地並未見到余東蘭在現場云云，惟證
    人余東蘭與被告並無素怨，故為虛偽不利被告之陳述，對己
    不僅無何益處，反可能因此受偽證罪責處罰，應無任意虛偽
    供述、損人不利己之理，且其所證上開關於被告與告訴人2
    人衝突經過之情節，甚為具體詳實，更與告訴人指訴遭傷害
    情節相符，所述應堪以採信。被告否認犯罪，辯稱並未推倒
    告訴人云云，核係事後卸責之詞，不足採信。本件事證明確
    ，被告傷害犯行堪以認定，應依法論科。
三、核被告所為，係犯刑法第277條第1項之普通傷害罪。被告基
    於同一傷害目的，徒手猛推告訴人2次，其數行為密切接近
    之時地實施，侵害同一之法益，各行為之獨立性極為薄弱，
    依一般社會健全觀念，在時間差距上，難以強行分開，在刑
    法評價上，以視為數個舉動之接續施行，合為包括之一行為
    予以評價，較為合理，應為接續犯（最高法院86年臺上字第
    3295號判例參見）。爰審酌被告年歲非輕、且為男性，猶不
    以理性方式與身為女性之告訴人溝通，犯罪後自始否認犯行
    、態度不佳，亦未與告訴人達成和解，惟告訴人所受傷害尚
    非嚴重等一切情狀，量處拘役40日，並諭知易科罰金之折算
    標準。又被告犯本件傷害罪之時間係在96年4月24日之前，
    依中華民國96年罪犯減刑條例第2條第1項第3款規定，應減
    其宣告刑2分之1，而減為拘役20日，並諭知易科罰金之折算
    標準。
據上論斷，應依刑事訴訟法第299條第1項前段，刑法第277條第1
項、第41條第1項前段，刑法施行法第1條之1，中華民國96年罪
犯減刑條例第2條第1項第3款、第7條，判決如主文。
本案經檢察官林達到庭執行職務。
中　　華　　民　　國　　96　　年　　9 　　月　　3 　　日
　　　　　　　　　刑事第11庭    法　官　林庚棟
以上正本證明與原本無異。
如不服本判決，應於判決送達後10日內向本院提出上訴狀。
　　　　　　　　　　　　　　　　書記官　殷玉芬
中　　華　　民　　國　　96　　年　　9 　　月　　4 　　日
附錄本案論罪科刑法條全文
中華民國刑法第277條第1項：
傷害人之身體或健康者，處3年以下有期徒刑、拘役或1,000元以
下罰金。
